臺灣高雄地方法院交通事件裁定　　　 100年度交聲字第1911號
原處分機關　高雄市政府交通局
異　議　人　林惠珠
上列受處分人因違反道路交通管理處罰條例案件，對於高雄市政
府交通局所為之處分（原處分：高市交裁字第裁32-BBB504168號
），聲明異議，本院裁定如下：
    主  文
異議駁回。
    理  由
一、原處分意旨略以：本件異議人即受處分人林惠珠於民國100
    年1 月26日中午12時1 分許，駕駛車號7660-WU 號自用小客
    車，於行經高雄市○○區○○路與大順路路口處，因闖越紅
    燈，經高雄市政府警察局交通警察大隊（下稱原舉發機關）
    逕行舉發異議人「行經有燈光號誌管制之交岔路口闖紅燈」
    ，並開立高市警交相字第BBB504168 號舉發違反道路交通管
    理事件通知單（下稱舉發通知單），而高雄市政府交通事件
    裁決中心依據道路交通管理處罰條例第53條第1 項及第63條
    第1 項第3  款規定，於100  年8 月15日以高市交裁字第裁
    32-BBB504168號裁決書（下稱裁決書）裁處異議人罰鍰新臺
    幣（下同）4,000 元，並記違規點數3 點。異議人接獲裁決
    書後，不服上開裁決處分，於法定期間內向本院聲明異議。
二、本件異議意旨略以：異議人平日即奉公守法之人，不可能有
    違規違法之事，異議人並未收到舉發通知單及照片，回想當
    日行車狀況，異議人身後有警笛聲，疑是有救護車之警笛，
    隨前車趕快行駛，不疑有他，請求撤銷原處分等語。
三、按汽車駕駛人，行經有燈光號誌管制之交岔路口闖紅燈者，
    處新台幣1,800 元以上5,400 元以下罰鍰，道路交通管理處
    罰條例第53條第1 項定有明文。又汽車駕駛人有第53條之情
    形者，除依原條款處罰鍰外，並予記違規點數3 點，同條例
    第63條第1 項第3 款亦定有明文。次按車輛面對圓形紅燈表
    示禁止通行，不得超越停止線或進入路口，亦有道路交通標
    誌標線號誌設置規則第206 條第5 項第1 款規範明確。末按
    處理違反道路交通管理事件，有關文書送達之程序，依行政
    程序法之規定，此為違反道路交通管理事件統一裁罰基準即
    處理細則第5 條所明定。又送達，於應受送達人之住居所、
    事務所或營業所為之，於應送達處所不獲會晤應受送達人時
    ，得將文書付與有辨別事理能力之同居人、受雇人或應送達
    處所之接收郵件人員；送達，不能依前二條規定為之者，得
    將文書寄存送達地之地方自治或警察機關，並做送達通知書
    兩份，一份黏貼於應受送達人住居所、事務所、營業所或其
    就業處所門首，另一份交由鄰居轉交或置於該送達處所信箱
    或其他適當位置，以為送達；前項情形，由郵政機關為送達
    者，得將文書寄存於送達地之郵政機關，行政程序法第72條
    第1 項前段、第73條第1 項、第74條第1 項、第2 項分別定
    有明文。而行政機關依行政程序法而為文書之送達，專依該
    法律之規定，且該法並無準用民事訴訟法或刑事訴訟法關於
    寄存送達自寄存之日起10日生效規定之規定，是文書合法寄
    存送達後，當自寄存之日起即時生效。
四、經查：
  (一)本件異議人林惠珠於100 年1 月26日中午12時1 分許，駕駛
    車號7660-WU 號自用小客車，於行經高雄市○○區○○路與
    大順路路口處，因闖越紅燈，經原舉發機關逕行舉發，而經
    原處分機關裁處罰鍰4,000 元，並記違規點數3 點之事實，
    有上開裁決書、舉發通知單各1 份及舉發違規照片2 張附卷
    可稽。而依上開舉發違規照片2 張所示，異議人於上開交岔
    路口紅燈亮啟第3.99秒時駕車超越九如路路口之停止線，而
    於該路口紅燈亮啟第4.89秒時繼續駕車前進，並闖越該路口
    紅燈，足認本件異議人確有如上述之交通違規行為，堪以認
    定。
  (二)至異議人林惠珠雖執上開情詞聲明異議，惟：
  1.本件舉發通知單業據原舉發機關經由郵務送達，投遞於異議
    人位於高雄市○鎮區鎮○里○○○街24巷4 號之住所，因未
    獲會晤異議人本人，亦無受領文書之同居人、受雇人或應受
    送達處所接收郵件人，而於100 年2 月23日將該舉發通知單
    寄存於彌陀郵局，並作送達通知書2 份分別黏貼於應受送達
    人之住居所及置於該受送達處所信箱或其他適當位置，此有
    送達證書1 紙在卷可佐，而前開高雄市○鎮區鎮○里○○○
    街24巷4 號確為異議人之住所（即戶籍地），亦據異議人於
    聲明異議狀中載明無誤，亦有聲明異議狀1 紙在卷可查，是
    原舉發機關將舉發通知單為上開之寄存送達，於法並無不合
    。而依前開關於文書送達之相關規定，該舉發通知單之送達
    自寄存之日100 年2 月23日即發生效力，是異議人聲明：其
    並未收到舉發通知單及照片，請求撤銷原處分云云，要屬無
    理由。
  2.至異議人雖另以：異議人身後有警笛聲，疑是有救護車之警
    笛，隨前車趕快行駛，不疑有他，請求撤銷原處分云云。然
    查，依上開舉發違規照片2 張所示，異議人係於上開交岔路
    口紅燈亮啟第3.99秒時駕車超越九如路路口之停止線，而於
    該路口紅燈亮啟第4.89秒時繼續駕車前進，並闖越該路口紅
    燈，可知當時該路口之紅燈剛剛亮啟不久，若異議人車後確
    有救護車隨後通過該路口，則該救護車亦應隨之闖越該路口
    紅燈，按理應會遭設置在該路口之感應式照相機拍攝其闖越
    紅燈之經過。然經審視上開感應式照相機所拍攝之舉發違規
    照片所示，異議人之後，該路口下一輛遭上開感應式照相機
    拍攝違規闖越紅燈之車輛為車牌號碼UB-3635 號自小客車，
    闖越紅燈時間為100 年1 月26日上午11時18分4 秒，有原舉
    發機關100 年9 月14日高市警交逕字第1000034643號函1 份
    暨所附車牌號碼UB-3635 號自小客車之違規採證照片2 張在
    卷可稽，期間並無救護車違規闖越紅燈之照片，由此可知，
    並無救護車於上開違規時間尾隨異議人闖越上開九如路路口
    紅燈，應可確認，異議人以上開情詞聲明異議，要與事實不
    符，而無理由。
五、綜合上述，本件異議人林惠珠上開聲明異議之詞，均無理由
    。是異議人既有如前述闖越紅燈之交通違規行為，亦未曾於
    原處分機關裁決前自動繳納罰鍰或依規定到案聽候裁決，原
    處分機關乃逕行裁決，並依道路交通管理處罰條例第53條第
    1 項及第63條第1 項第3 款規定，裁處異議人罰鍰4,000 元
    ，並記違規點數3 點，於法並無不合。從而，本件異議為無
    理由，應予駁回。
六、依道路交通事件處理辦法第18條，裁定如主文。
中    華    民    國    100  年    12  月    5  日
                          交通法庭  法  官  陳盈吉
以上正本證明與原本無異。
如不服本裁定，應於收受送達後5 日內向本院提出抗告狀。
中    華    民    國    100  年    12  月    5  日
                                    書記官  陳展榮